# 购买土地的中介费和评估费能否进资产的成本?

提问人：lhx0990 时间：2013-01-03 12:23:04
购买土地的中介费和评估费能否进资产的成本?

回答人：chenyiwei
如果相关支出发生时，尚不确定是否购买该土地，这些支出是为了了解拟购买的土地的基本情况，作为谈判交易条件的依据，则建议费用化。如果已经基本确定将购买该土地，依据相关法律法规所必需发生的交易环节相关费用应资本化计入土地价值。